---
title: "CNNN Sunum"
output: html_document
---

## MNIST Datası ile CNN Analizi

```{r}
library(keras)  # CNN için kullandığımız kütüphane
```

### Veri Setinin Girilmesi

```{r}
mnist <- dataset_mnist()   # Model kuracağımız kütüphane
```
```{r}
str(mnist)
```


### Veri Setinin Test - Train Ayrılması
```{r}
trainx <- mnist$train$x
trainy <- mnist$train$y
testx <- mnist$test$x
testy <- mnist$test$y

```


### Resimlerimizin Okutulması
```{r}
par(mfrow = c(3,3))
for (i in 1:9) plot(as.raster(trainx[i,,], max = 255))
par(mfrow= c(1,1))
```
### Veri seti mnist icindeki ilk 9 degerimizi gostermek istedik.




### Farklı Rakam Yazılışlarının Okutulması
```{r}
a <- c(1, 12, 36, 48, 66, 101, 133, 139, 146)
par(mfrow = c(3,3))
for (i in a) plot(as.raster(trainx[i,,], max = 255))
par(mfrow= c(1,1))
```
### mnist verisi uzerinde sayiların goruntusunu gormek icin bu kodu okuttuk.





### Yeniden Biçimlendirme ve Ölçeklendirme ( Reshape & rescale )
```{r}
trainx <- array_reshape(trainx, c(nrow(trainx), 784))
testx <- array_reshape(testx, c(nrow(testx), 784))
trainx <- trainx / 255
testx <- testx /255
```

### One hot encoding

```{r}
trainy <- to_categorical(trainy, 10)
testy <- to_categorical(testy, 10)
```

### Model Oluşumu 

```{r}
model <- keras_model_sequential()
model %>% 
         layer_dense(units = 512, activation = 'relu', input_shape = c(784)) %>% 
         layer_dropout(rate = 0.4) %>% 
         layer_dense(units= 256, activation = 'relu') %>% 
         layer_dropout(rate = 0.3) %>% 
         layer_dense(units = 10, activation = 'softmax')
```

### Veriyi Derleme ( Compile ) Islemi

```{r}
model %>% 
         compile(loss = 'categorical_crossentropy',
                 optimizer = optimizer_rmsprop(),
                 metrics = 'accuracy')
```

### Modelin Grafikler Oluşumları ( Fit model )

```{r}
history <- model %>% 
         fit(trainx,
             trainy,
             epochs = 30,   # donem noktaları (referans noktasi)
             batch_size = 32,
             validation_split = 0.2)
plot(history)
```

### Üstteki grafigimiz kayıp ( loss ) degerlerimizi gostermektedir.
### Alttaki grafigimiz ise dogruluk payı (accuracy ) degerlerini gostermektedir. 


### Test Veri Seti İçin Tahmin Ve Değerlendirme ( Evaluation and Prediction - Test data )

```{r}
model %>% evaluate(testx, testy)
```

```{r}
pred <- model %>% predict_classes(testx)
pred
```

```{r}
table(Predicted = pred, Actual = mnist$test$y)
```

```{r}
prob <- model %>% predict_proba(testx)
prob
```

```{r}
cbind(prob, Predicted_class = pred, Actual = mnist$test$y)[1:5,]
```

### Deeper Network

```{r}
model1 <- keras_model_sequential()
model1 %>% 
         layer_dense(units = 256, activation = 'relu', input_shape = c(784)) %>% 
         layer_dropout(rate = 0.4) %>% 
         layer_dense(units= 128, activation = 'relu') %>% 
         layer_dropout(rate = 0.3) %>% 
         layer_dense(units= 64, activation = 'relu') %>% 
         layer_dropout(rate = 0.2) %>%
         layer_dense(units = 10, activation = 'softmax')
summary(model1)

#256 * 784 + 256 = 200960 parametre sonucunu manuel elde etme
```

```{r}
model1 %>% 
         compile(loss = 'categorical_crossentropy',
                 optimizer = optimizer_rmsprop(),
                 metrics = 'accuracy')

history1 <- model1 %>% 
         fit(trainx,
             trainy,
             epochs = 30,
             batch_size = 32,
             validation_split = 0.2)
plot(history1)
```

```{r}
model1 %>% evaluate(testx, testy)
pred1 <- model1 %>% predict_classes(testx)
table(Predicted = pred1, Actual = mnist$test$y)

prob1 <- model1 %>% predict_proba(testx)
cbind(prob1, Predicted_class = pred1, Actual = mnist$test$y)[1:5,]
```



### Kullanacağımız Rakamlar ile CNN Oluşturma

```{r}
library(EBImage)
setwd('C:/Users/AsusPc/Desktop/yazılımSayıR')
temp = list.files(pattern = "*.jpg")
mypic <- list()
for (i in 1:length(temp)) {mypic[[i]] <- readImage(temp[[i]])}

par(mfrow = c(3,2))
for (i in 1:length(temp)) plot(mypic[[i]])
par(mfrow = c(1,1))
str(mypic)

for (i in 1:length(temp)) {colorMode(mypic[[i]]) <- Grayscale}
for (i in 1:length(temp)) {mypic[[i]] <- 1-mypic[[i]]}
for (i in 1:length(temp)) {mypic[[i]] <- resize(mypic[[i]], 28, 28)}
for (i in 1:length(temp)) {mypic[[i]] <- array_reshape(mypic[[i]], c(28,28,3))}
new <- NULL
for (i in 1:length(temp)) {new <- rbind(new, mypic[[i]])}
newx <- new[,1:784]
newy <- c(7, 5,2,0, 5, 3)
str(new)
28*28*3
```

### Tahmin Değerimiz ( Prediction )
```{r}
pred2 <- model %>% predict_classes(newx)
pred2 # çıktı değerimiz
```

```{r}
table(Predicted = pred2, Actual = newy)
```

```{r}
prob2 <- model %>% predict_proba(newx)
prob2
```

```{r}
cbind(prob2, Predicted = pred, Actual = newy)
```



















