---
title: "yazılım araba-uçak"
output: html_document
---

# Load Packages
```{r}
library(EBImage)
library(tensorflow)
library(BiocManager)
library(keras)
```

# To install EBimage package, you can run following 2 lines;
# install.packages("BiocManager") 
# BiocManager::install("EBImage")

# Resimlerin Okunmasi
```{r}
setwd('C:/Users/AsusPc/Desktop/yazılımresim')
pics <- c('p1.jpg', 'p2.jpg', 'p3.jpg', 'p4.jpg', 'p5.jpg', 'p6.jpg',
          'c1.jpg', 'c2.jpg', 'c3.jpg', 'c4.jpg', 'c5.jpg', 'c6.jpg')
mypic <- list()
for (i in 1:12) {mypic[[i]] <- readImage(pics[i])}
```

# Araştırma ( piksel incelemesi vs )

```{r}
print(mypic[[1]])
display(mypic[[8]])
summary(mypic[[1]])
hist(mypic[[2]])
str(mypic)
```

# Yeniden Boyutlandirma ( Resize )

```{r}
for (i in 1:12) {mypic[[i]] <- resize(mypic[[i]], 28, 28)}
```

# Yeniden Sekillendirme ( Reshape )

```{r}
for (i in 1:12) {mypic[[i]] <- array_reshape(mypic[[i]], c(28, 28, 3))}
```

# Satirlari Birlestirme ( Row Bind )

```{r}
trainx <- NULL
for (i in 7:11) {trainx <- rbind(trainx, mypic[[i]])}
str(trainx)
testx <- rbind(mypic[[6]], mypic[[12]])
trainy <- c(0,0,0,0,0,1,1,1,1,1 )
testy <- c( 0 , 1)  # 0 uçak 1 araba
```

# One Hot Encoding

```{r}
trainLabels <- to_categorical(trainy)
testLabels <- to_categorical(testy)
```

# Model

```{r warning=FALSE}
model <- keras_model_sequential()
model %>%
         layer_dense(units = 256, activation = 'relu', input_shape = c(2352)) %>%
         layer_dense(units = 128, activation = 'relu') %>%
         layer_dense(units = 2, activation = 'softmax')
str(trainx)
summary(model)
```

# Modeli Derleme  ( Compile ) 
```{r}
model %>%
         compile(loss = 'binary_crossentropy',
                 optimizer = optimizer_rmsprop(),
                 metrics = c('accuracy'))
```

# Uygun Model  ( Fit Model )

```{r}
history <- model %>%
         fit(trainx,
             trainLabels,
             epochs = 30,
             batch_size = 32,
             validation_split = 0.2)

```
# üstteki grafik loss - alttaki grafik accurary kısmımız

```{r}
plot(history)
```



# Train Veri Seti İçin Tahmin Ve Değerlendirme ( Evaluation and Prediction - Train data ) 


```{r}
# model %>% evaluate(trainx , trainLabels)
```

```{r}
pred <- model %>% predict_classes(trainx)
pred
```

```{r}
table(Predicted = pred, Actual = trainy)
```

```{r}
prob <- model %>% predict_proba(trainx)
prob
```

```{r}
cbind(prob, Prected = pred, Actual= trainy)
```


# Test Veri Seti İçin Tahmin Ve Değerlendirme ( Evaluation and Prediction - Test data )

```{r}
model %>% evaluate(testx , testLabels)
pred1 <- model %>% predict_classes(testx)
pred1
```

```{r}
table(Predicted = pred1, Actual = testy)
```

```{r}
display(mypic[[6]])
display(mypic[[12]])
```

```{r}
prob1 <- model %>% predict_proba(testx)
prob1
```

```{r}
cbind(prob1, Prected = pred1, Actual= testy)
```



## SORULAR 

# 1- Derin öğrenme kim tarafından ve ne zaman yaygınlaşmıştır ?

# 2- Kaç farklı kestirim türü vardır  ? 

# 3- Kaç tip algılama türü vardır ? 

# 4- Yaygın olarak kullanılan aktivasyon fonksiyonları nelerdir ?

# 5- CNN icin kullanilan temel kutuphane nedir ? 














